---
title: "Fig.6_7_11 ancova元データの検討"
output:
  html_document:
    toc: true
    toc_float:
      collapsed: false
      smooth_scroll: true
    toc_depth: 4
    df_print: paged
---

```{r, message = FALSE, warning = FALSE}
library(package="TateyamaForest")
library(kableExtra)
library(ggplot2)
library(patchwork)
#help(package="TateyamaForest")
#data(package="TateyamaForest")

```
# 基礎データ
```{r}
# Basal area
sp_ba

# propotional Basal area ratio (relative to stand)

sp_ba_ratio
```



#　Fig.6_7_11 ancova元データの検討 ####

# FIGURE 6 | Changes in basal area in the Ecotone plot over time. ####

```{r}
Fig_yr_ba_kaminokodaira_zone_2024()
Fig_yr_ba_kaminokodaira_Cryptomeria_Fagus_Abies_2024()
Fig_yr_ba_Kaminoko_JVS2()

##　生データ ####

sp_ba[["Kaminokodaira"]]["オオシラビソ",]　
##　対林分 ####
sp_ba[["Kaminokodaira"]]["オオシラビソ",]/colSums( sp_ba[["Kaminokodaira"]])
# 2000       2004       2007       2010       2013       2018       2024 
# 0.04941790 0.04757411 0.04181103 0.04173711 0.04184712 0.03898118 0.02600110 
#　sp_ba_ratioは　対林分 ####
(A<-sp_ba_ratio[["Kaminokodaira"]]["オオシラビソ",])
# 2000       2004       2007       2010       2013       2018       2024 
# 0.04941790 0.04757411 0.04181103 0.04173711 0.04184712 0.03898118 0.02600110 
## 初期値1に基準化 ####
A/A[1]
# 2000      2004      2007      2010      2013      2018      2024 
# 1.0000000 0.9626897 0.8460705 0.8445747 0.8468009 0.7888069 0.5261474 

```






# FIGURE 7 | Relationships between the warmth index (WI) and the basal area ratio at the Ecotone plot. ####
```{r}
Fig_wi_ba_cor_ancova_JVS2()
.data_Fig_yr_ba_kaminokodaira_zone_2024
.data_Fig_yr_ba_kaminokodaira_Cryptomeria_Fagus_Abies_2024
## Fig.6と同じ　####
```



# FIGURE 11 | Relationships between the warmth index (WI) and (a) basal area ratio and (b) cumulative mortality ratio of _Abies mariesii_ in the Timberline, Subarctic, and Ecotone plots. ####

```{r}
Fig_Abies_wi_ba_mortality()
(.<-TemperatureWIAbies_Population_BA_Mortality)
.$BAratio

# Basal area (種内)　報告書
a<-sp_ba$Kaminokodaira["オオシラビソ",]
a/a[1]　　
plot(a/a[1],type="b"　)

```

Fig.11はこのミッドポイントを使っている。

# Fig7　WI が低いのでは

```{r}

#YearsIntervalAverage_plots_wi.rds　　　#　4/7　wi おかしい
if(0){
  yr_wi_bar #2024/10/21
  
  load("YearsIntervalAverage_plots_wi_data.RData")
 d  #　wi　あっている 59.98                            4/14 9:36
 readRDS("YearsIntervalAverage_plots_wi_data_2.rds")

 .data_Fig_yr_ba_kaminokodaira_Cryptomeria_Fagus_Abies_2024　#　wi おかしい 64.87   4/14 8:23
 
 YearsIntervalAverage_plots_wi_2　　#　wi おかしい 54.2   4/14 8:23
 
 TemperatureWIAbies_Population_BA_Mortality　#　wi おかしい 54.26664　5/1 
 
TemperatureWIAbiesPopulation　#　wi おかしい
wi_yaer
wi_yaer$Kaminokodaira[54:60]
mean(wi_yaer$Kaminokodaira[54:60]) 
}

```

# 気温
```{r}

#read_csv("YearsIntervalCalc_plots_temp.csv")　#多分あっている

```

問題はwiデータがおかしいこと。
黒部ダムデータ更新の際に混乱した?
今後の方針としては回帰式の値を代替させる
interval mean は変動が大きすぎる
回帰式でスムージングさせる
Table
TemperatureWIAbies_Population_BA_Mortalityをバックアップ
名前が長すぎる
climate_ForestDynamics.RDataのようなものを作る
TemperatureWIAbies_Population_BA_Mortalityのwiを書き換えancova再計算
wi_calc()

```{r}
KurobeDam_Tmean<-function(yr){
  0.060*yr-113.5
}
yr<-1960:2024
plot(yr,KurobeDam_Tmean(yr))
```
# 方針

TemperatureWIAbies_Population_BA_Mortalityのwiを修正する





